臺灣彰化地方法院刑事判決　　　　　　　　　　　　　 九十三年度易字第四七七號
　　公　訴　人　臺灣彰化地方法院檢察署檢察官
　　被　　　告　丙○○
右列被告因家庭暴力防治法之違反保護令等案件，經檢察官提起公訴（九十三年度偵
字第二六二九號），本院認有刑事訴訟法第二百七十三條之一第一項之情形，而改依
簡式審判程序判決如左：
        主  文
丙○○違反法院依家庭暴力防治法第十三條民事通常保護令所為禁止實施家庭暴力行
為之裁定，處有期徒刑肆月，如易科罰金以佰元折算壹日。
        事  實
一、丙○○為乙○○之配偶，二人具有家庭暴力防治法第三條第一款所稱之家庭成員
    關係。丙○○前因有對乙○○施用暴力之情事，經乙○○聲請本院依家庭暴力防
    治法第十三條規定，於民國（下同）九十二年六月三十日，以九十二年度家護字
    第二五七號案件核發民事通常保護令，裁定丙○○不得對乙○○實施身體或精神
    上不法侵害之行為，並不得直接或間接對於乙○○為騷擾行為，保護令之有效期
    間為十個月。詎丙○○收受並知悉上開保護令內容後，在該保護令之有效期間內
    ，於九十二年七月十二日中午十二時許，在當時二人位於彰化縣溪湖鎮○○路五
    四三號之共同住處內，因細故與乙○○發生爭執，丙○○竟基於違反上開民事通
    常保護令及普通傷害之犯意，以拳頭毆打乙○○之頭部、背部，且用腳踹乙○○
    之腹部、背部，又拿塑膠椅砸向乙○○，並因而擦及乙○○之右手臂，致乙○○
    受有頭部外傷、腦震盪等傷害，而違反本院所為之上開民事通常保護令。
二、案經被害人乙○○訴由彰化縣警察局溪湖分局報請臺灣彰化地方法院檢察署檢察
    官偵查起訴，本院認有刑事訴訟法第二百七十三條之一第一項之情形，而改依簡
    式審判程序審理。
        理  由
一、按除被告所犯為死刑、無期徒刑、最輕本刑為三年以上有期徒刑之罪或高等法院
    管轄第一審案件者外，於刑事訴訟法第二百七十三條第一項程序進行中，被告先
    就被訴事實為有罪之陳述時，審判長得告知被告簡式審判程序之旨，並聽取當事
    人、代理人、辯護人及輔佐人之意見後，裁定進行簡式審判程序；除簡式審判程
    序及簡易程序案件外，第一審應行合議審判，刑事訴訟法第二百七十三條之一第
    一項、第二百八十四條之一分別定有明文。本件被告丙○○所涉係死刑、無期徒
    刑、最輕本刑為三年以上有期徒刑之罪或高等法院管轄第一審案件以外之罪，並
    於本院行準備程序時就被訴事實為有罪之陳述，本院合議庭依前揭規定，經評議
    結果，裁定改由受命法官獨任行簡式審判程序，先予敘明。
二、右揭事實，業據被告丙○○於本院行準備程序與審理時均坦承不諱，核與告訴人
    乙○○於警詢中之證述情節相符（見乙○○九十二年十二月二十九日警詢筆錄）
    ，並有本院九十二年度家護字第二五七號民事通常保護令及溪湖醫院診斷證明書
    各一份在卷可稽（附於警卷中（未編頁數）），足徵被告上開自白應與事實相符
    ，洵堪採信；另按告訴人陳述其被害經過，實質上亦屬證人之地位，故為確保其
    證言係據實陳述，自應依法命其具結，若依法應具結而未具結者，依刑事訴訟法
    第一百五十八條之三規定，不得作為證據，查本件告訴人乙○○於偵查中之指述
    ，依法應命其具結而未具結，揆諸上開說明，自不得採為認定被告犯罪事實所憑
    之證據，惟前揭事證已足堪認定被告確有上開犯罪事實，此部分證據雖不具證據
    能力，仍無礙於本院對前揭事實之認定，附此敘明。從而，本件事證業已臻明確
    ，被告犯行堪予認定。
三、查被告與告訴人係夫妻關係，為家庭暴力防治法第三條第一款所定之家庭成員。
    核被告丙○○所為，係犯家庭暴力防治法第五十條第一款之違反保護令罪及刑法
    第二百七十七條第一項普通傷害罪。被告以一行為，觸犯上開二罪名，為想像競
    合犯，應依刑法第五十五條前段規定，從一重論以家庭暴力防治法第五十條第一
    款之違反保護令罪處斷。爰審酌被告漠視保護令所為之禁止行為，未思改善家庭
    關係，復有本件家庭暴力行為等違反保護令之犯行，惟考量此次爭吵係因告訴人
    身體不適，僅因細故而埋怨被告，致被告一時失慮，又再次毆打告訴人，暨考量
    被告犯罪手段、告訴人所受之傷害非輕、被告之素行、生活狀況、智識程度、犯
    後坦承犯行，態度尚佳等一切情狀，量處如主文所示之刑，並諭知易科罰金之折
    算標準，以資懲儆。
據上論斷，應依刑事訴訟法第二百七十三條之一第一項、第二百九十九條第一項前段
，家庭暴力防治法第五十條第一款，刑法第十一條前段、第二百七十七條第一項、第
五十五條、第四十一條第一項前段，罰金罰鍰提高標準條例第一條前段、第二條，判
決如主文。
本案經檢察官甲○○到庭執行職務。
中      華      民      國    九十三    年      六      月     十六     日
                                    臺灣彰化地方法院刑事第一庭
                                            法      官  簡  璽  容
右正本證明與原本無異。
如不服本判決，應於判決送達後十日內向本院提出上訴狀( 須附繕本 )。
告訴人或被害人對於判決如有不服具備理由請求檢察官上訴者，其上訴期間之計算係
以檢察官收受判決正本之日期為準。
                                            法院書記官   王  惠  嬌
中      華      民      國    九十三    年      六      月     十八     日
家庭暴力防治法第五十條
違反法院第十三條、第十五條所為之下列裁定者，為本法所稱之違反保護令罪，處三
年以下有期徒刑、拘役或科或併科新臺幣十萬元下罰金：
一、禁止實施家庭暴力行為。
二、禁止直接或間接騷擾、接觸、通話或其他連絡行為。
三、命遷出住居所。
四、遠離住居所、工作場所、學校或其他特定場所。
五、命完成如害人處遇計畫：戒癮治療、精神治療、心理輔導或其他治療、輔導。
刑法第二百七十七條
傷害人之身體或健康者，處三年以下有期徒刑，拘役或一千元以下罰金。
犯前項之罪，因而致人於死者，處無期徒刑或七年以上有期徒刑，致重傷者，處三年
以上，十年以下有期徒刑。
